臺灣橋頭地方法院刑事判決　
110年度易字第201號
公  訴  人  臺灣橋頭地方檢察署檢察官
被      告  槐綠洲


上列被告因違反性騷擾防治法案件，經檢察官提起公訴（110年
度調偵字第197號），本院判決如下：
    主  文
丙○○犯性騷擾防治法第二十五條第一項之性騷擾罪，處拘役肆拾
伍日，如易科罰金，以新臺幣壹仟元折算壹日。
    事  實
一、丙○○係高雄市○○區○○路000號國軍退除役官兵輔導委員會高
    雄榮譽國民之家（下稱高雄榮家）住民，於民國109年9月20
    日11時許，在高雄榮家7215號房住處，意圖性騷擾而乘代班
    照顧服務員代號AV000-H109198號女子（姓名年籍詳卷，下
    稱甲女）協助拿碗不及抗拒之際，以手掌觸摸甲女胸部，旋
    為甲女大聲喝斥並撥掉手掌。嗣甲女不甘受辱報警處理，始
    查悉上情。
二、案經甲女訴由高雄市政府警察局楠梓分局報請臺灣橋頭地方
    檢察署（下稱橋頭地檢署）檢察官偵查起訴。
    理  由
壹、關於證據能力之意見
    被告以外之人於審判外之陳述，雖不符前4條之規定，而經
    當事人於審判程序同意作為證據，法院審酌該言詞陳述或書
    面陳述作成時之情況，認為適當者，亦得為證據，刑事訴訟
    法第159條之5第1項定有明文。準此，本判決所引用各項被
    告以外之人審判外言詞或書面陳述，性質上雖屬傳聞證據，
    然審酌此等陳述作成時外部情況俱無不當，復經檢察官及被
    告於審判程序同意有證據能力（易卷第68頁），乃認作為證
    據應屬適當，自得採為認定事實之依據。
貳、實體部分
一、認定有罪之理由
　　訊據被告固坦承告訴人甲女於上述時地對其大聲喝斥，惟矢
    口否認性騷擾犯行，辯稱：當時伊喝很多酒，不記得碰到告
    訴人，且伊站不穩，若摔跤碰到怎是非禮告訴人，伊根本沒
    用手碰觸告訴人胸部，告訴人只有大聲罵伊等語。經查：
　㈠被告係高雄榮家住民，於109年9月20日11時許，在高雄榮家7
    215號房住處為告訴人大聲喝斥等情，業經證人即告訴人、
    甲○○分別證述明確（偵一卷第15至18、61至65頁，偵二卷第
    51頁，易卷第71至75、78至79頁），並有現場勘查照片在卷
    可稽（偵一卷第23至29頁），復據被告坦認在卷（易卷第46
    頁），足徵被告此部分自白核與事實相符；又高雄榮家曾就
    本案進行會談一節，亦有高雄榮家110年2月25日高榮輔字第
    1100000750號函暨所附個案會談紀錄表、狀況反映表、對話
    紀錄、切結書、住民資料記錄表（A表）及住民服務紀錄表
    （B表）存卷可憑（偵二卷第5至28頁），是此部分事實首堪
    認定。
  ㈡性騷擾防治法第25條第1項所處罰之性騷擾罪，係指性侵害犯
    罪以外，基於同法第2條第1、2款所列之性騷擾意圖，以乘
    被害人不及抗拒之違反意願方法，對被害人為與性或性別有
    關之親吻、擁抱或觸摸臀部、胸部或其他身體隱私處之行為
    。考其犯罪之目的，意在騷擾觸摸之對象，不以性慾之滿足
    為必要；究其侵害之法益，尚未達於妨害性意思之自由，而
    僅破壞被害人所享有關於性、性別等與性有關之寧靜、不受
    干擾之平和狀態；觀其犯罪之手段，則係於被害人不及抗拒
    之際，出其不意乘隙為短暫之觸摸。行為人基於滿足性慾之
    目的，對被害人所為之侵害行為，苟於客觀上不足認係為發
    洩情慾，或尚未至妨害被害人性意思自由，刑法上雖無處罰
    猥褻性侵害犯罪未遂之明文，然其對被害人有關性之平和狀
    態，不能謂無干擾，得論以性騷擾罪。其次，告訴人之告訴
    係以使被告受刑事訴追為目的，其陳述是否與事實相符，固
    應調查其他證據以資審認，然證明告訴人指訴與事實相符不
    以直接證據為限，若間接證據已足供佐證告訴人指訴為真實
    ，自得相互印證併採為判決基礎；又所謂「補強證據」非以
    證明犯罪構成要件全部事實為必要，倘得參佐證人證言非屬
    虛構，能保障其陳述真實性，即為已足。再證人之陳述有部
    分前後不符或相互歧異時，事實審法院自可本於經驗法則、
    論理法則及審理所得心證，為合理之取捨判斷。本件迭據告
    訴人一致指述其於協助被告拿碗時遭被告以手掌觸摸胸部而
    感覺很噁心，旋為其喝斥、撥掉被告手掌並告稱「需要被（
    你）尊重」，嗣於當日下午即向堂長訴說此事之情在卷（偵
    一卷第15至18、61至65頁，易卷第71至75頁），衡以告訴人
    為代班照顧服務員，照顧人員又包含被告，當無刻意誣陷被
    告而破壞彼此往來關係致不利自己日後工作之必要，且證人
    甲○○亦證稱：伊當日去被告房間要拿碗裝麵，進到房內近冰
    箱處即見被告手在告訴人胸前，手心朝告訴人胸部，告訴人
    把被告手拍掉且邊說「你放尊重點」（偵二卷第51頁，易卷
    第77至82頁）等語屬實且互核尚符，至甲○○部分證述情節或
    與告訴人所述不符，惟酌以事發突然且時間短暫，案發距今
    復已有相當時日，證人主觀記憶不免隨時間經過淡忘、模糊
    致誤認，未可徒以其先後所述略有瑕疵即遽謂全不可採信。
    又佐以證人即高雄榮家輔導員兼堂長呂○○雖未在場見聞事發
    經過，但於偵查中證述案發當日下午告訴人確有訴說遭被告
    摸胸部等情（偵二卷第50、52頁），亦核與告訴人前揭所指
    當日下午即向堂長訴說此事之情相符，堪信告訴人案發後旋
    有傾訴求助之舉。是本院參酌告訴人指訴分別核與證人甲○○
    、呂○○所述有關案發時地、在場人員、犯罪手段、現場狀況
    等主要情節大抵一致，並與一般人遭受性騷擾之反應相符，
    當得相互補強採為認定事實之基礎，綜此足徵被告確意圖性
    騷擾而乘告訴人協助拿碗不及抗拒之際，以手掌觸摸告訴人
    胸部，並使告訴人產生遭冒犯及嫌惡之感受甚明。
　㈢至被告所辯案發當時喝很多酒，不記得碰到告訴人，且站不
    穩，若摔跤碰到怎是非禮告訴人等語，質之甲○○證稱：被告
    喝酒很醉，案發前先要伊買便當，因小吃部未營業，伊說要
    煮麵給被告吃，被告說好，伊問被告是否要荷包蛋，被告說
    不用並問有無高麗菜，伊說有，被告回說要放一點高麗菜煮
    麵。伊煮麵給被告後，被告說不能白吃要給50元，被告意識
    應該清楚，不省人事就不會叫伊幫忙買便當、要給伊錢等語
    （易卷第77、80至82頁），足見被告案發前央請甲○○買便當
    並針對甲○○之提問逐一清楚應答，又被告事後於109年9月24
    日在高雄榮家進行會談時，亦可憑清晰記憶詳述上情（偵二
    卷第9頁），且參告訴人及甲○○一致證述當時未見被告摔跤
    之情（易卷第74、81頁），堪認被告案發時意識及肢體控制
    能力均未受飲酒之影響，是其所辯純屬卸責之詞，不足憑信
    。
  ㈣此外，起訴書雖依告訴人指訴其讓被告右手扶其左肩，再幫
    忙拿碗等節認定被告係趁告訴人協助站立未及防備之際實施
    前揭犯行，然被告右手扶告訴人左肩一節除告訴人單方指訴
    外，要無其他事證可資補強，而此僅涉被告犯罪手段之差異
    ，無礙被告成立性騷擾罪之認定，爰由本院逕予更正審認犯
    罪事實如上，附予敘明。
　㈤綜前所述，本件事證明確，被告犯行洵堪認定，應依法論科
    。
二、論罪科刑
  ㈠核被告所為，係犯性騷擾防治法第25條第1項性騷擾罪。
  ㈡爰審酌被告為逞一己私慾，竟趁機觸摸告訴人胸部，干擾及
    破壞告訴人享有關於性之平和狀態，顯乏尊重他人身體自主
    權之觀念，且迄未與告訴人達成和解或賠償損害，實無可取
    ；又犯後矢口否認犯行，未見悔意，並考量其犯罪動機、手
    段及所造成之損害；兼衡其自陳軍校畢業，曾任教官工作，
    現已退休，靠月退俸生活，獨居在高雄榮家，無需扶養他人
    （易卷第86頁）等一切情狀，量處如主文所示之刑，並諭知
    易科罰金折算標準。
據上論斷，應依刑事訴訟法第284條之1、第299條第1項前段，判
決如主文。
本案經檢察官丁○○提起公訴，檢察官乙○○到庭執行職務。
中　　華　　民　　國　　111 　年　　5 　　月　　6 　　日
                  刑事第六庭  法　官  方佳蓮
以上正本證明與原本無異。
如不服本判決應於收受判決後20日內向本院提出上訴書狀，並應
敘述具體理由。其未敘述上訴理由者，應於上訴期間屆滿後20 
日內向本院補提理由書（均須按他造當事人之人數附繕本）「切
勿逕送上級法院」。
中　　華　　民　　國　　111 　年　　5 　　月　　6 　　日
                              書記官  史萱萱
附錄本判決論罪科刑法條：
性騷擾防治法第25條第1項
意圖性騷擾，乘人不及抗拒而為親吻、擁抱或觸摸其臀部、胸部
或其他身體隱私處之行為者，處2年以下有期徒刑、拘役或科或
併科新臺幣10萬元以下罰金。
卷宗簡稱對照表（僅列本判決引用之卷宗，其餘未引用之卷宗不
予贅列）：
卷宗名稱（簡稱） 1.橋頭地檢署110年度偵字第1017號（偵一卷）               2.橋頭地檢署110年度調偵字第197號（偵二卷） 3.本院110年度易字第201號（易卷）